臺灣高等法院臺中分院刑事判決　　　　　　　　九十三年度上更(一)字第二一五號
　　上　訴　人　臺灣台中地方法院檢察署檢察官
　　上　訴　人
　　即　被　告　庚○○
　　選任辯護人　蔡得謙
　　　　　　　　何立斌
　　上　訴　人
　　即　被　告　丁○○
　　右　一　人
　　指定辯護人　本院公設辯護人　己○○
　　被　　　告　甲○○
　　右　一　人
　　選任辯護人　劉燕萍
右上訴人等因被告等違反槍砲彈藥刀械管制條例案件，不服臺灣臺中地方法院九十二
年度訴字第一九五八號中華民國九十三年一月十九日第一審判決（起訴案號：臺灣臺
中地方法院檢察署九十二年度偵字第七六一二號、第一二○四九號），提起上訴，經
判後由最高法院發回更審，本院判決如左：
    主      文
原判決關於丁○○、庚○○、甲○○部分，均撤銷。
丁○○連續共同未經許可持有衝鋒槍、手槍，處有期徒刑陸年拾月，併科罰金新台幣
肆拾萬元，罰金如易服勞役，以罰金總額與陸個月之日數比例折算。
庚○○共同未經許可持有衝鋒槍、手槍，處有期徒刑陸年陸月，併科罰金新台幣參拾
萬元，罰金如易服勞役，以罰金總額與陸個月之日數比例折算。
甲○○共同未經許可持有衝鋒槍、手槍，處有期徒刑陸年，併科罰金貳拾萬元，罰金
如易服勞役，以罰金總額與陸個月之日數比例折算。
扣案如附表一、五所示之槍枝、槍枝主要組成零件、手槍彈匣，及子彈（除鑑定試射
耗用者外）均沒收。
    事      實
一、緣於民國（下同）九十二年三月八日晚上十時許，陳俊賓（因本案經原審發布通
    緝中）因故欲與天道盟鷹中會綽號「妹奶」之不詳姓名男子在台中市○○路一八
    三號Ｅ－ＰＯＷＥＲＰＵＢ附近談判，即通知丁○○、庚○○、甲○○與戊○○
    （因本案經本院前審判處有期徒刑七年、併科罰金新台幣《下同》五十萬元確定
    ）前往助勢，並囑戊○○將其寄藏在台中市○○路○段和成巷十二號住處，如附
    表一所示之仿造烏茲衝鋒槍（含彈匣二個）、手槍彈匣二個、子彈三十三顆，槍
    枝之主要組成零件預備槍管二枝，及附表五所示之制式三五七左輪手槍一枝、子
    彈六顆、可發射子彈具有殺傷力之改造仿貝瑞塔玩具手槍一枝（含彈匣二個）、
    子彈十五顆、以色列制式沙漠之鷹手槍一枝（含彈匣二個）、子彈十八顆，以手
    提袋包裝後，帶往現場備用，嗣因談判之雙方發生爭執，陳俊賓即與戊○○、丁○○、庚○○及甲○○共同基於未經許可持有槍枝、槍枝主要組成零件，及子彈
    之犯意聯絡，由戊○○、丁○○、庚○○及甲○○分配戊○○帶到現場之槍枝、
    子彈，持以與對方對峙（其中戊○○持以色列制式沙漠之鷹手槍、丁○○持可發
    射子彈具有殺傷力之改造仿貝瑞塔玩具手槍、庚○○持仿造烏玆衝鋒槍、甲○○
    持制式三五七左輪手槍，並均裝填子彈），其後幸未發生械鬥，而由戊○○將附
    表一、五所示之槍枝、槍枝主要零件及子彈收回帶往住處繼續藏放。丁○○復承
    前概括之犯意，於九十二年四月初，由戊○○、陳俊賓交付附表五所示之槍枝、
    子彈，未經許可而持有，經其放在於台中市○區○○○街八十一巷十一號十二樓
    之二號住處廚房之天花板上。嗣經警於九十二年四月七日晚上七時許，在台中市
    南區○○○街八十一巷十一號十二樓之二號丁○○之住處，查獲附表五所示之制
    式三五七左輪手槍一枝、子彈六顆、可發射子彈具有殺傷力之改造仿貝瑞塔玩具
    手槍一枝（含彈匣二個）、子彈十五顆、以色列制式沙漠之鷹手槍一枝（含彈匣
    二個）、子彈十八顆；並經警於同日晚上八時許，在台中市○○區○○路一段和
    成巷十二號戊○○之住處，查獲附表一所示之仿造烏茲衝鋒槍一枝（含彈匣二個
    ）、手槍彈匣二個、子彈三十三顆、槍枝之主要組成零件預備槍管二枝。
二、案經台中市警察局移送臺灣臺中地方法院檢察署檢察官偵查起訴。
    理      由
一、訊之上訴人即被告（下稱被告）庚○○、丁○○，及被告甲○○均不否認於前記
    時間、地點被警方查獲扣案之槍枝、槍枝之主要組成零件，及子彈之事實。惟被
    告庚○○辯稱：九十二年三月八日當天，伊與戊○○一起到Ｅ－ＰＯＷＥＲ  Ｐ
    ＵＢ去跳舞，其後於混亂中有人丟出一個包包，伊有打開來看，發現是一枝仿造
    之烏茲衝鋒槍，旋即交給戊○○，伊並無持有槍枝之意思，且扣案之仿造衝鋒槍
    應係槍砲彈藥刀械管制條例第十一條所稱之「其他可發射金屬或子彈具有殺傷力
    之各式槍砲」，原審論以持有衝鋒槍罪，於法不合云云。被告丁○○辯稱：因綽
    號「阿龍」之不詳姓名者欠伊三十萬元，故於九十二年三月八日晚上九點或十點
    ，在台中市○○路某家ＰＵＢ將附表五所示之槍枝、子彈交給伊抵押，並稱俟有
    錢時會將該批槍枝、子彈拿回去云云。被告甲○○辯稱：九十二年三月八日當天
    伊有到Ｅ－ＰＯＷＥＲ  ＰＵＢ去跳舞，後來看到停車場有一群人在吵架，伊就
    站在樓梯觀看，後來就離開了，當天伊並沒有拿到任何一把槍云云。
二、經查：
  (一)本件經警於前記時間、地點查獲附表一、五所示之槍枝、槍枝主要組成零件備用
    槍管，及子彈等物，為被告庚○○、丁○○、甲○○等所不否認，並有上開槍枝
    、備用槍管及子彈扣案可證；而扣案之烏茲衝鋒槍等物經內政部警政署刑事警察
    局鑑定，其結果如附表一至五「鑑驗結果欄」所示，亦有鑑定報告書在卷可稽（
    七六一二號偵查卷第一宗第一二三頁以下；同上偵查卷第三宗第二項以下、第七
    頁以下、第十七頁以下）。附表一編號一所示之仿造烏茲衝鋒槍一枝，內政部警
    政署刑事警察局於九十三年五月十八日科鑑字第九三００九六三四一號函復本院
    前審稱「係仿美國ＩＮＧＲＡＭ廠Ｍ口經九ＭＭ衝鋒槍之材質、商標及槍枝外
    觀所製造，其槍枝結構及組裝精密度均較原廠明顯粗糙，惟仍可供擊發制式口徑
    九ＭＭ子彈使用，且不屬玩具或土（改）槍枝之槍械．．．槍枝之殺傷力係與其
    所擊發之子彈動能有關，又因送鑑槍枝與原廠衝鋒槍均可用來擊發相同口徑（９
    ＭＭ９×）之制式子彈，依據各國合法軍火商所生產之子彈擊發後之速度．．
    ．，故認定送鑑槍枝與原廠衝鋒槍應具有相近似之致傷能力」等語（見本院前審
    卷第一五五頁），故扣案之該把仿造烏茲衝鋒槍，與原廠出產之衝鋒槍之殺傷力
    並無所區別，與一般具殺傷力之改造玩具槍，或土造槍枝不同，仍屬槍砲彈藥刀
    械管制條例第四條第一項第一款所定之「衝鋒槍」，而非「其他可發射金屬或子
    彈具有殺傷力之各式槍砲」。又槍砲彈藥刀械管制條例第四條第三項規定：「槍
    砲、彈藥主要組成零件種類，由中央主管機關公告之」，內政部台內警字第八
  六七○六八三號公告依上開法律之授權，公告「槍管」為「其他各式槍砲」之主
    要組成零件，扣案附表一編號四所示之預備槍管二枝，係屬土造金屬槍管，可供
    附表五編號三所示之可發射子彈，具有殺傷力之改造玩具手槍使用，自屬槍枝之
    主要組成零件。
  (二)附表一、五所示之槍枝、槍管及子彈，係由共犯陳俊賓寄藏於同案被告戊○○處
    ，於九十二年三月八日晚上十時許，由共犯陳俊賓囑同案被告戊○○將附表一、
    五所示槍枝等物帶往Ｅ－ＰＯＷＥＲＰＵＢ分予被告庚○○、丁○○、及甲○○
    持用，此已據被告戊○○於警詢時供稱：「（附表一所示之槍枝等物）係一名綽
    號『大賓』（指共犯陳俊賓）之男子．．．，於九十二年三月中旬左右，在台中
    市○○區○○路一段附近交給我代為保管．．．我與丁○○綽號『俊榮』．．．
    、庚○○綽號『小羅』、甲○○綽號『小何』．．．曾於九十二年三月八日二十
    二時至二十四時，接獲綽號『大賓』男子說有急事電話後，共同前往台中市○○
    區○○路Ｅ－ＰＯＷＥＲ店外面，因為對方係綽號『妹奶』男子．．．亦帶有大
    約一百人左右，雙方準備談判時，．．．同時我們也拿出攜帶之長短槍四支（現
    為警方所查獲之所有槍械）．．．當時我配戴沙漠之鷹制式手槍一支（內有彈夾
    及子彈）、丁○○綽號『俊榮』配戴貝瑞塔手槍一支（內有彈夾及子彈）、庚○○綽號『小羅』配戴迷你烏茲衝鋒槍一支（內有彈夾及子彈）、甲○○綽號『小
    何』則配戴左輪手槍一支（內有子彈）」等語（見警局卷第二至三頁），其另於
    檢察官偵查中供稱：「因『大賓』叫人打電話給我，說該處有急事，要我帶四把
    槍（按指附表一、五所示之槍枝）過去」、「我拿短槍，庚○○拿烏茲衝鋒槍，
    甲○○拿左輪手槍、丁○○也拿一把短槍，槍彈夾內都已填滿子彈了」等語（見
    七六一二號偵查卷第一宗第十六、十七頁），其於原審亦供稱：「槍（指附表一
    、五所示之槍枝）是大賓的，那天也是大賓叫我們去跟幫派談判」（見原審九十
    二年度聲羈字第二○四號卷第四頁），其迭次陳述均指被告庚○○、丁○○、甲○○確實有持槍、彈之事實；雖戊○○於本院本審翻異前供，改稱：「（辯護人
    劉燕萍律師問：九十二年三月八日甲○○當天是否有持有槍彈？）沒有。．．．
    （檢察官問：你在警訊筆錄所說是否實在？）我不認識字，那都是警察拿來叫我
    們簽的。．．．（辯護人何立斌律師問：你說在九十二年四月七日晚間製作筆錄
    時，警察有無對你刑求或恐嚇？）有，刑警叫我們要承認，叫我們說其他被告也
    有拿槍，警訊筆錄打好叫我們簽名。．．．（辯護人何立斌律師問：九十二年三
    月八日在E－POWER舞廳外停車場，有無看到庚○○持烏茲衝鋒槍？）那是我和我
    朋友拿的。沒有他的事情。」云云（見本院本審卷第一宗第一七三至一七六頁）
    ，與前述警詢、偵查及原審所供情節均不符合，可見係臨訟為迴護被告庚○○、
    甲○○而為附和之詞，非可據為有利被告等之認定。上開共同被告戊○○於司法
    警察調查中所為之陳述，與其在本院本審審判中不符，其之前之警訊陳述具有較
    可信之特別情況，且為證明被告等犯罪事實存在所必要；又戊○○於偵查中向檢
    察官所為之陳述，並無顯有不可信之情況；又戊○○於原審羈押程序，向法官所
    為之陳述，以上分別依刑事訴訟法第一百五十九條之二、之一第二項、第一項，
    均得為認定被告等不利之證據。
  (三)被告庚○○、丁○○、甲○○分持附表一、五所示之槍枝，參與綽號「妹奶」之
    人談判對峙之事，經被告庚○○、丁○○、甲○○於偵查及原審亦供述甚詳：(1)
    、被告庚○○於偵查中供稱：「（九十二年三月八日下午十時許，是否持槍至 E
    － POWER PUB旁與人對峙？）當時對方綽號奶仔（成年男子）帶了一百多人來，
    我們有六、七人，大賓就說旁邊之草叢內有一個袋子內有槍枝，叫我們去，拿由
    我、戊○○、庚○○（應係丁○○之筆誤）、甲○○等四人各拿一把槍（在）手
    上，因當時對方也拿了四、五把槍在手上，我從大賓拿出來的袋子內拿出一把烏
    茲衝鋒槍，其他三人去拿短槍，後來有人喊警察來了，我們就散了，也未發生衝
    突，也未開槍．．．我是拿烏茲槍的。」等語（見七六一二號偵查卷第一宗第二
    十二、二十四頁）(2)、被告丁○○於偵查中供稱：「（九十二年三月八日下午十
    時許，是否持槍至E－POWER PUB旁與人對峙？）是。．．．當時對方綽號奶仔（
    成年男子）帶了一百多人來，我們有六、七人，大賓就說旁邊之草叢內有四枝槍
    枝，叫我們去，拿由我、戊○○、庚○○、甲○○等四人各拿一把槍手上，因當
    時對方也拿了四把槍在手上，我們只有幾個人，後來有人喊警察來了，我們就散
    了，也未發生衝突，．．．我拿貝瑞塔手槍。」等語（見七六一二號偵查卷第一
    宗第十三、二十四頁）。，其於原審亦供陳：「我承認持有起訴書所載之槍枝及
    子彈」等語（見原審卷第一四五頁）。(3)、被告甲○○於偵查中供稱：「（當時
    情形如何？）他們雙方人馬在談判，後來對方（綽號奶仔）帶領約六、七十人把
    我們圍住，之後又拿出槍枝四、五枝短槍，大賓就叫戊○○把槍拿出來。（當時
    雙方談判何事？）那時我剛好與一朋友大頭去E－POWER PUB跳舞，途中大賓打電
    話問我在做什麼，叫我馬上到E－POWER PUB旁邊的海產店停車場，我到時大賓、
    戊○○、庚○○、丁○○都在停車場內與一綽號奶仔不知道在談何事，當時大賓
    就叫戊○○到旁邊角落去取一個袋子出來，袋子內裝有四枝槍枝，子彈我不知道
    幾發，戊○○拿出來時我們就去拿槍，後來不知為何大伙就各自離開了．．．我
    拿短槍、戊○○拿短槍、庚○○拿長的衝鋒槍、丁○○也是拿短槍」等語（見七
    六一二號偵查卷第一宗第十九頁）。被告庚○○所辯：伊於混亂中接到以手提袋
    包裝之烏茲衝鋒槍，旋即交回給同案被告戊○○云云，被告甲○○辯稱：伊未曾
    提槍參與對峙談判云云，均非事實。至於被告庚○○於警訊時之自白，嗣於本院
    前審及本審均辯稱：於警訊時係遭到員警刑求云云，證人即與被告庚○○、丁○○同往警局之丙○○固亦證述有刑求之情事（見本院本審卷第一宗第一七七、一
    七八頁），又經本院本審依辯護人之聲請，就被告庚○○於九十二年四月八日及
    同年月十日之警訊筆錄錄音內容進行勘驗，前者固有「一問一答沒有間斷，接續
    進行。被告庚○○的回答也跟在警員訊問之後沒有間斷。被告回答的內容沒有間
    斷接續回答。」、後者固有「(1)問答之間有空檔時間，背景有聽到半蹲半蹲的吵
    雜聲。(2)被告回答『問：大賓將該槍彈交給丁○○保管後，丁○○將該槍械放於
    何處時』，及偵查卷第四三頁反面之第一、第二個問題時，均沒有間斷接續回答
    。(3)在回答該批槍彈是做何用途？你若要使用該槍彈是否必須經過丁○○同意才
    能使用時，由訊問警員先將答覆的內容提出，再由被告回答是。(4)偵查卷第四三
    頁反面倒數第一、二個問答及四四頁第一個問答，第四二頁反面，問丁○○向大
    賓購買以色列制式手槍的代價之問答，播放時未有警訊筆錄記載之內容；其他錄
    音帶播放內容與警訊筆錄記載符合。(5)偵查卷第四三頁反面第一個問題被告回答
    後警察有說現在暫停休息上廁所。此時錄音中斷。」之現象，載明於勘驗筆錄（
    見本院本審卷第二宗第三十九至四十一頁），惟本院本審係依前開證據認定被告
    等於九十二年三月八日之犯行事證明確，並未以被告庚○○於警訊時之自白，據
    為不利被告等認定之證據，是以，此部分被告庚○○於警訊之自白是否出於任意
    性，不影響本院本審就事實之認定；又九十二年三月八日當日曾有記者拍攝到持
    槍對峙畫面之錄影帶，惟錄影帶之內容畫面無法僅能看出還有一把ＡＫ四七步槍
    ，無法辨識持槍者何人、持槍者有幾人，此業經證人陳唐智、陳金秋等人於原審
    結證在卷（見原審卷第三○五、三○六頁），均併予敘明。
  (四)附表五所示之槍枝、子彈係由同案被告戊○○在E－POWER PUB對峙事件之後交與
    被告丁○○持用，此已據戊○○於偵查中供稱：「約四月三、四、五日左右，大
    賓說丁○○那邊有事情，所以我又把三把短槍在台中市○○路交給丁○○」等語
    （見七六一二號偵查卷第一宗第十七頁），核與被告丁○○於警訊時所供：「是
    於本四月四日下午五點左右，戊○○打行動電話給我說『大賓』有三把槍要寄放
    在我家」等語大致相符，且附表一、五所示之該部分槍枝、子彈等物，係同案被
    告戊○○於九十二年三月八日晚間帶往E－POWER PUB對峙談判所用之物，已見前
    述，當亦無可能再由所謂「阿龍」者交與被告丁○○之理。被告丁○○嗣雖改稱
    附表五所示之該部分槍枝、子彈，係綽號「阿龍」者於九十二年三月八日晚上九
    點或十點，在台中市○○路某家ＰＵＢ交其充作質押擔保，惟被告丁○○自身尚
    且不知「阿龍」其人之真實姓名為何，且據被告丁○○於原審審理中所供，其是
    在九十二年農曆年（九十二年二月一日）期間，在台中市○○路之ＰＵＢ認識該
    名綽號「阿龍」之人（見原審卷第三十九頁），若上開被告丁○○所供屬實，則
    「阿龍」在認識被告丁○○僅僅一個多月，且被告丁○○對「阿龍」之真實姓名
    為何均屬不知之情形下，即貿然將三把槍枝質押於被告丁○○處，與持槍者戒慎
    之心態顯有未合，衡情論理，亦屬悖於常情，不足憑採。
  (五)綜合前述，被告等所辯不足採信，其等犯行均堪認定，應依法論科。
三、查被告等行為後，槍砲彈藥刀械管制條例業於九十四年一月二十六日，經總統以
    華總一義字第○九四○○○一○一○一號令公布修正，並於九十四年一月二十八
    日生效。而修正前槍砲彈藥刀械管制條例第十一條第四項之未經許可，持有可發
    射金屬、子彈具有殺傷力之槍枝罪，於修正後，係規定在槍砲彈藥刀械管制條例
    第八條第四項，其法定刑為「三年以上十年以下有期徒刑，併科新臺幣七百萬元
    以下罰金」，較修正前之槍砲彈藥刀械管制條例第十一條第四項之法定刑「一年
    以上七年以下有期徒刑，併科新臺幣七百萬元以下罰金」為重，經比較新、舊法
    後，應依刑法第二條第一項但書規定，適用較有利於被告之舊法。核被告丁○○
    、庚○○、甲○○於九十二年三月八日晚間持附表一、五所示之物與人對峙，其
    中未經許可持有附表一編號３可發射子彈具有殺傷力之改造手槍部分，均係犯修
    正前槍砲彈藥刀械管制條例第十一條第四項之未經許可持有可發射金屬、子彈具
    有殺傷力之槍枝罪；至於被告等持有附表一其餘部分，係犯槍砲彈藥刀械管制條
    例第七條第四項之未經許可持有衝鋒槍、手槍罪、同條例第十二條第四項之未經
    許可持有子彈罪，及同條例第十三條第四項之未經許可持有槍砲之主要組成零件
    罪，此部分法律並未修正，因此無比較新舊法之問題。公訴意旨指被告等未經許
    可持有及寄藏之槍枝中，其中一支為「制式貝瑞塔手槍」，因認被告庚○○、丁○○此部分所為係涉犯槍砲彈藥刀械管制條例第七條第四項之未經許可無故「寄
    藏」制式手槍罪，被告甲○○此部分所為係涉犯同條項之未經許可無故「持有」
    制式手槍罪嫌，惟該手槍係「ＢＥＲＥＴＴＡ（即貝瑞塔）廠Ｍ九型半自動手槍
    製造之玩具手槍換裝土造金屬滑套及土造金屬槍管改造而成之改造手槍」，即附
    表五編號３所示之改造手槍，被告等此部分所為係犯修正前同條例第十一條第四
    項之未經許可無故持有可發射子彈具有殺傷力之各式槍砲罪，因本院認定被告等
    之犯罪事實與公訴意旨所認犯罪事實，其基本社會事實相同，應依刑事訴訟法第
    三百條變更起訴法條。扣案之仿造烏茲衝鋒槍，屬槍砲彈藥刀械管制條例第四條
    第一項第一款所定之「衝鋒槍」，而非「其他可發射金屬或子彈具有殺傷力之各
    式槍砲」，如前所述，被告庚○○之選任辯護人認持有該衝鋒槍，係犯槍砲彈藥
    刀械管制條例第十一條第四項（修正前）之罪，亦有誤會。被告等三人就上開於
    九十二年三月八日晚間之犯行，與陳俊賓、戊○○間，均有犯意聯絡及行為之分
    擔，為共同正犯。被告丁○○、庚○○、甲○○同時以一行為持有衝鋒槍、手槍
    、可發射子彈具有殺傷力之各式槍砲、子彈、槍砲之主要組成零件，亦係以一行
    為同時觸犯未經許可持有衝鋒槍、手槍罪、未經許可持有可發射子彈具有殺傷力
    之各式槍砲罪、未經許可持有子彈罪，及未經許可持有槍砲之主要組成零件罪，
    亦應依刑法第五十五條之規定，從一重之未經許可持有衝鋒槍、手槍罪處斷；本
    件起訴書並雖未記載被告等有共同未經許可持有如原判決附表一編號４所示之「
    槍枝之主要組成零件預備槍管二枝（支）」之事實，然此部分與起訴經本院論罪
    部分有想像競合裁判上一罪關係，為起訴效力所及，本院自得併予審究。本件九
    十二年四月七日晚間於被告丁○○處所查獲附表五所示之物，係同案被告戊○○
    於ＥＰＯＷＥＲＰＵＢ對峙事件之後，因丁○○「那邊有事情要處理」而交與被
    告丁○○持用，此已據被告戊○○於偵查中供稱：「約四月三、四、五日左右，
    大賓說丁○○那邊有事情，所以我又把三把短槍在台中市○○路交給丁○○」等
    語明確（見七六一二號偵查卷第一宗第十七頁），核其情形，被告丁○○並無受
    託寄藏附表五所示之槍枝、子彈之意，而係持有欲供自己使用，此部分係一行為
    觸犯二罪名，應從一重論以持有手槍罪，公訴人起訴意旨認此部分係被告丁○○
    、庚○○寄藏槍枝、子彈之行為，亦有未洽，附此敘明。被告丁○○於九十二年
    三月八日與庚○○等人共同持有上述槍枝、子彈之目的，係欲以此與綽號「妹奶
    」者對峙，嗣因未發生械鬥，而由戊○○將上開槍枝、子彈帶回住處藏放。此際
    ，被告丁○○既已不再持有上述槍枝及子彈，而雙方對峙之局面亦不復存在，即
    終止其持有上開槍枝、子彈之犯意，復於九十二年四月初再持有附表五所示之槍
    、彈，其二次持有槍枝行為，時間接近，手段相似，係基於概括之犯意反覆而為
    ，且觸犯構成要件相同之罪名，為連續犯，應依刑法第五十六條論以持有衝鋒槍
    、手槍之一罪，並加重其刑。
四、原審對被告庚○○、丁○○論罪科刑，雖非無見，惟查：原審認定於九十二年三
    月八日當天，被告庚○○係在混亂之間接到「阿弟」拋出之手提袋，並旋將該手
    提袋交還同案被告戊○○，及被告丁○○係受「阿龍」之託寄藏附表五所示之物
    等各節，認定事實均有違誤；又原判決就適用槍砲彈藥刀械管制條例第十一條第
    四項，未及比較修正前後法律之適用，亦有未合；又被告甲○○犯罪事證明確，
    原審就此逕為無罪之諭知，亦屬未洽。被告庚○○、丁○○上訴意旨仍執陳詞指
    摘原審判決不當，雖難認為有理由，惟公訴人上訴意旨略以原審判決關於被告庚○○、丁○○、甲○○部分認定事實有所違誤等語，指摘原審判決不當，則有理
    由，應由本院撤銷原審判決關於被告庚○○、丁○○、甲○○部份改判。爰審酌
    本件被告等於夜間持槍恃強與人談判對峙，影響社會秩序非輕，被告丁○○、庚○○、甲○○等各自持有槍枝、子彈之種類、數量、時間、與產生危害之程度，
    及其等犯後態度等一切情狀，分別量處如主文第二、三、四項所示之刑，並諭知
    罰金如易服勞役之折算標準。扣案如附表一、五所示之物，除於鑑定時試射耗用
    之子彈已喪失效能，而失其違禁物之性質外，均屬違禁物，應依刑法第三十八條
    第一項第一款之規定宣告沒收。
據上論斷，應依刑事訴訟法第三百六十九條第一項前段、第三百六十四條、第二百九
十九條第一項前段、第三百條，槍砲彈藥刀械管制條例第七條第四項、第十一條第四
項（修正前）、第十二條第四項、第十三條第四項，刑法第二條第一項但書、第十一
條前段、第二十八條、第五十六條、第五十五條、第四十二條第三項、第三十八條第
一項第一款，判決如主文。
本案經檢察官乙○○到庭執行職務。
中      華      民      國    九十四    年      四      月    二十七    日
                                  臺灣高等法院臺中分院刑事第三庭
                                        審判長法  官  江  錫  麟
                                              法  官  廖  柏  基
                                              法  官  胡  忠  文
右正本證明與原本無異。
如不服本判決應於收受送達後十日內向本院提出上訴書狀，其未敘述上訴之理由者並
得於提起上訴後十日內向本院補提理由書（均須按他造當事人之人數附繕本）。
                                              書記官  魏  維  廷
中      華      民      國      九十四   年      四       月   二十八   日
附表一  九十二年四月七日晚間八時許於台中市○○路○段和成巷十二號戊○○住處
        查獲：
  ┌──┬─────────────────┬────────────────────┐
  │編號│        查獲物品名稱、數量        │           鑑    驗    結    果         │
  ├──┼─────────────────┼────────────────────┤
  │１  │仿造烏茲衝鋒槍一枝（含彈匣二個）  │槍枝管制編號0000000000，認係仿美國ＩＮＧ│
  │    │                                  │ＲＡＭ廠Ｍ型口徑９ｍｍ衝鋒槍製造之仿造│
  │    │                                  │衝鋒槍，機械性能良好，可擊發口徑９ｍｍ制│
  │    │                                  │式子彈，認具殺傷力。                    │
  │    │                                  │認係金屬彈匣，可供槍枝管制編號0000000000│
  │    │                                  │槍枝使用。                              │
  ├──┼─────────────────┼────────────────────┤
  │２  │手槍彈匣二個（即偵查卷第三之一卷第│認係金屬彈匣，可供槍枝管制編0000000000槍│
  │    │一二六頁第十一項三個彈匣中二個）  │枝使用。                                │
  ├──┼─────────────────┼────────────────────┤
  │３  │子彈三十三顆（其中制式子彈試射六顆│三十二顆認係口徑９ｍｍ制式子彈，具殺傷力│
  │    │，土造子彈一顆已試射耗用）        │一顆，認係由土造金屬彈殼加裝直徑約８．８│
  │    │                                  │ｍｍ金屬彈頭而成之土造子彈，經實際試射，│
  │    │      │可擊發，認具殺傷力。                    │
  ├──┼─────────────────┼────────────────────┤
  │４  │槍枝之主要組成零件預備槍管二枝    │認均係土造金屬槍管，可供槍枝0000000000槍│
  │    │                                  │枝使用。                                │
  └──┴─────────────────┴────────────────────┘
附表二（空白）
附表三（空白）
附表四（空白）
附表五  九十二年四月七日晚間七時許於台中市○○○街八十一巷十一號十二樓之二
        室丁○○住處天花板內查獲：
  ┌──┬─────────────────┬────────────────────┐
  │編號│        查獲物品名稱、數量        │           鑑    驗    結    果         │
  ├──┼─────────────────┼────────────────────┤
  │１  │制式三五七左輪手槍一枝            │槍枝管制編號0000000000，認係ＴＡＵＲＵＳ│
  │    │                                  │廠製０．３５７吋之制式左輪手槍，機械性能│
│    │                                  │良好，可擊發０．３５７吋子彈，認具殺傷力│
  │    │                                  │。                                      │
  ├──┼─────────────────┼────────────────────┤
  │２  │子彈六顆（其中０．３５７吋制式子彈│四顆，認均係口徑０．３５７吋制式子彈，認│
  │    │試射三顆，０．３８吋制式子彈試射二│均具殺傷力。                            │
  │    │顆）                              │二顆，認均係口徑０．３８吋制式子彈，認均│
  │    │                                  │具殺傷力。                              │
  ├──┼─────────────────┼────────────────────┤
  │３  │可發射子彈，具有殺傷力之改造玩具手│槍枝管制編號0000000000，認係ＢＥＲＥＴＴ│
  │    │槍。（含彈匣二個）                │Ａ廠Ｍ９型半自動手槍製造之玩具手槍換裝土│
  │    │                                  │造金屬滑套及土造金屬槍管改造而成之改造手│
  │    │        │槍，機械性能良好，可擊發適用子彈，認具殺│
  │    │                                  │傷力。                                  │
  │    │                                  │認係金屬彈匣，可供槍枝管制編0000000000（│
  │    │                                  │制式貝瑞塔手槍）槍枝使用。              │
  ├──┼─────────────────┼────────────────────┤
  │４  │子彈十五顆                        │均認係口徑９ｍｍ制式子彈，具殺傷力。    │
  ├──┼─────────────────┼────────────────────┤
  │５  │以色列制式沙漠之鷹手槍一枝（含彈匣│槍枝管制編號0000000000，認係ＩＭＩ廠ＪＥ│
  │    │二個）                            │ＲＩＣＨＯ型口徑９ｍｍ之制式半自動手槍，│
  │    │                                  │機械性能良好，可擊發口徑９ｍｍ子彈，認具│
  │    │                                  │殺傷力。                                │
  │    │                                  │金屬彈匣，可供槍枝管制編號0000000000（以│
  │    │                                  │色列制式沙漠之鷹手槍）槍枝使用。        │
  ├──┼─────────────────┼────────────────────┤
  │６  │子彈十八顆                        │均認係口徑９ｍｍ制式子彈，具殺傷力。    │
  └──┴─────────────────┴────────────────────┘
附錄本案論罪科刑法條：
槍砲彈藥刀械管制條例第七條：
  未經許可，製造、販賣或運輸火砲、肩射武器、機關槍、衝鋒槍、卡柄槍、自動步
  槍、普通步槍、馬槍、手槍或各類砲彈、炸彈、爆裂物者，處死刑、無期徒刑或七
  年以上有期徒刑；處徒刑者，併科新台幣三千萬元以下罰金。
  未經許可，轉讓、出租或出借前項所列槍砲、彈藥者，處無期徒刑或五年以上有期
  徒刑，併科新台幣一千萬元以下罰金。
  意圖供自己或他人犯罪之用，而犯前二項之罪者，處死刑或無期徒刑；處徒刑者，
  併科新台幣五千萬元以下罰金。
  未經許可，持有、寄藏或意圖販賣而陳列第一項所列槍砲、彈藥者，處五年以上有
  期徒刑，併科新台幣一千萬元以下罰金。
  第一項至第三項之未遂犯罰之。
修正前槍砲彈藥刀械管制條例第十一條：
  未經許可，製造、販賣或運輸第四條第一項第一款所稱其他可發射金屬或子彈具有
  殺傷力之各式槍砲者，處五年以上有期徒刑，併科新臺幣一千萬元以下罰金。
  未經許可，轉讓、出租或出借前項所列槍砲者，處三年以上十年以下有期徒刑，併
  科新臺幣七百萬元以下罰金。
  意圖供自己或他人犯罪之用，而犯前二項之罪者，處無期徒刑或七年以上有期徒刑
  ，併科新臺幣一千萬元以下罰金。
  未經許可，持有、寄藏或意圖販賣而陳列第一項所列槍砲者，處一年以上七年以下
  有期徒刑，併科新臺幣七百萬元以下罰金。
  第一項至第三項之未遂犯罰之。
槍砲彈藥刀械管制條例第十二條：
  未經許可，製造、販賣或運輸子彈者，處一年以上七年以下有期徒刑，併科新台幣
  五百萬元以下罰金。
  未經許可，轉讓、出租或出借子彈者，處六月以上五年以下有期徒刑，併科新台幣
  三百萬元以下罰金。
  意圖供自己或他人犯罪之用，而犯前二項之罪者，處三年以上十年以下有期徒刑，
  併科新台幣七百萬元以下罰金。
  未經許可，持有、寄藏或意圖販賣而陳列子彈者，處五年以下有期徒刑，併科新台
  幣三百萬元以下罰金。
  第一項至第三項之未遂犯罰之。
槍砲彈藥刀械管制條例第十三條：
  未經許可，製造、販賣或運輸槍砲、彈藥之主要組成零件者，處三年以上十年以下
  有期徒刑，併科新台幣七百萬元以下罰金。
  未經許可，轉讓、出租或出借前項零件者，處一年以上七年以下有期徒刑，併科新
  台弊五百萬元以下罰金。
  意圖供自己或他人犯罪之用，而犯前二項之罪者，處五年以上有期徒刑，併科新台
  幣一千萬元以下罰金。
  未經許可，持有、寄藏或意圖販賣而陳列第一項所列零件者，第六月以上五年以下
  有期徒刑，併科新台幣三百萬元以下罰金。
  第一項至第三項之未遂犯罰之。                                        Ｉ
